【裁判字號】    98,交聲,2453
【裁判日期】    980930
【裁判案由】    違反道路交通管理處罰條例聲明異議
【裁判全文】
臺灣臺北地方法院交通事件裁定        98年度交聲字第2453號
原處分機關  臺北市交通事件裁決所
異  議  人
即受處分人  甲○○
上列異議人即受處分人因違反道路交通管理處罰條例案件，對於
臺北市交通事件裁決所於中華民國九十八年六月十六日所為之處
分（北市裁催字第裁二二—ＡＥＸ七三三八一六號），聲明異議
，本院裁定如下：
    主  文
異議駁回。
    理  由
一、按汽車駕駛人，行經有燈光號誌管制之交岔路口闖紅燈者，
    處新臺幣（下同）一千八百元以上五千四百元以下罰鍰；又
    汽車駕駛人有道路交通管理處罰條例第五十三條情形者，除
    依原條款處罰鍰外，並予記點三點，道路交通管理處罰條例
    第五十三條第一項、第六十三條第一項第三款分別定有明文
    。而汽車駕駛人，行經有燈光號誌管制之交岔路口闖紅燈者
    ，依違反道路交通管理事件統一裁罰基準及處理細則第四十
    四條第一項暨違反道路交通管理事件統一裁罰基準表（下稱
    基準表）之規定，尚須依行為人所駕駛車輛之種類及有無在
    應到案日期前到案等二項因素決定應對行為人所處罰鍰之數
    額。是行為人如係駕駛自用一般小客車即小型車，行經有燈
    光號誌管制之交岔路口闖紅燈而為警舉發，逾越舉發通知單
    上所載之應到案日期六十日以上，繳交罰鍰或逕行裁決處罰
    者，依違反道路交通管理事件統一裁罰基準及處理細則第四
    十四條第一項及基準表之規定，應對該行為人處以五千四百
    元之罰鍰，並記違規點數三點。
二、本件異議人即受處分人甲○○於民國九十八年三月二十一日
    晚上十一時二十五分許，駕駛車牌號碼Ｄ○─九五三○號自
    用一般小客車，沿臺北市○○○路○段由西往東方向行駛，
    行經臺北市大安區○○○路○段與該路段一四一巷口之有燈
    光號誌管制之交岔路口時，當時受處分人車行方向之路口號
    誌為圓形紅燈，本應不得進入路口，詎其貿然闖越紅燈而驅
    車前進並左轉和平東路一段一四一巷，適為臺北市政府警察
    局大安分局和平東路派出所警員乙○○發覺而攔停，並以受
    處分人有違反道路交通管理處罰條例第五十三條第一項規定
    之行為，當場掣單舉發並交由受處分人簽收。嗣受處分人於
    舉發通知單上所載應到案日期即九十八年四月五日後六十日
    以上，仍未繳納罰鍰或向原處分機關提出申訴，原處分機關
    遂於九十八年六月十六日以受處分人駕車行經有燈光號誌管
    制之交岔路口闖紅燈之違規事實，依道路交通管理處罰條例
    第五十三條第一項、第六十三條第一項第三款（漏載第三款
    ）及違反道路交通管理事件統一裁罰基準及處理細則第四十
    三條、第四十四條及基準表之規定，裁處受處分人五千四百
    元罰鍰，並記違規點數三點。
三、據受處分人之聲明異議狀意旨，固不否認其有於前述時間、
    地點，駕駛前述車輛，行經前揭有燈光號誌管制之交岔路口
    等情，惟矢口否認有闖紅燈之違規行為，辯稱：當時伊僅係
    超越紅燈，因員警執法嚴格且稱小罰即可，故伊未置可否；
    又員警並未查扣任何證件與拍照存證，且員警不實登載違規
    地點，事後僅以公文告稱誤植，實屬荒誕，難服人民云云。
四、經查：
（一）受處分人於前揭時間、地點，駕駛前揭車輛闖紅燈，並為
      警攔停等情，業經證人乙○○於本院九十八年九月二十九
      日調查期日中到庭結證稱：因為甲○○駕駛的自小客車於
      九十八年三月二十一日晚上十一時二十五分，從和平東路
      一段由西向東方向，至和平東路一段與該路段一四一巷口
      時，紅燈左轉一四一巷過來，所以伊掣單舉發本件交通違
      規事件。因為和平東路一段與該路段一四一巷口的號誌時
      相只有二個，伊當時在和平東路一段一四一巷北往南，距
      上開交岔路口大約二十公尺處，伊從一四一巷口的綠燈來
      判斷，和平東路一段一定是紅燈，而且當時都沒有其他車
      輛移動，只有他一輛移動等語屬實，是受處分人確實有於
      駕車行經前揭交岔路口，於其車行方向之路口號誌仍為圓
      形紅燈之際即進入路口，並逕自驅車直行進而左轉之交通
      違規行為，應堪認定。
（二）受處分人雖以前開情詞置辯。惟證人乙○○於本院上開調
      查期日中亦證稱：當時和平東路一段一四一巷北往南方向
      的綠燈應該有二、三十秒以上，東西向的車向全部都在等
      紅燈，沒有移動，只有他一輛車紅燈左轉過來，所以甲○
      ○不太可能是搶黃燈左轉至一四一巷內。且伊在攔停後也
      有告訴甲○○違規事實是紅燈左轉，當時甲○○告訴伊「
      他當時是準備要回家，比較晚，他看沒什麼車子就直接轉
      過來」等語。又甲○○當該還要有一張無照駕駛的紅單，
      但伊就是口頭勸導他車子停好後就不要再駕駛了，所以伊
      跟甲○○所說的小罰就是闖紅燈左轉。至於紅單上違規地
      點記載和一段四一巷是伊筆誤，但確實有那個路口，該路
      口也有紅綠燈號誌等語明確，並有證人乙○○提出之大安
      分局和平東路派出所（臺北市大安區○○○路○段一四一
      巷口）違規現地照片、大安分局和平東路派出所（臺北市
      大安區○○○路○段四一巷口）現地照片、路口平面圖及
      公路監理電子閘門之證號查詢汽車駕駛人資料等件在卷可
      稽，是受處分人前開所辯顯屬事後卸責之詞，不足採信。
（三）綜上所述，本件事證明確，受處分人行經有燈光號誌管制
      之交岔路口闖紅燈之違規行為，堪以認定。
五、從而，受處分人確有於前揭時間，地點，駕駛前開汽車確有
    行經有燈光號誌管制之交岔路口闖紅燈之行為，自屬違反道
    路交通管理處罰條例第五十三條第一項之規定，而受處分人
    於舉發通知單上所載應到案日期後六十日以上，仍未向原處
    分機關提出申訴，原處分機關乃依道路交通管理處罰條例第
    五十三條第一項、第六十三條第一項三款、違反道路交通管
    理事件統一裁罰基準及處理細則第四十四條第一項暨基準表
    之規定，裁處受處分人五千四百元罰鍰，並記違規點數三點
    ，經核並無違誤，本件異議為無理由，自應予以駁回。
據上論斷，應依道路交通案件處理辦法第十九條，裁定如主文。
中    華    民    國    98    年    9     月    30    日
                  臺灣臺北地方法院交通法庭
                      法      官  雷淑雯
以上正本證明與原本無異。
如不服本裁定，應於裁定送達後五日內向本院提出抗告狀。
                      書  記  官  胡詩唯
中    華    民    國    98    年    9     月    30    日


司法院資訊處製作；財團法人民間司法改革基金會備份。
